【裁判字號】    97,訴,283
【裁判日期】    970724
【裁判案由】    毒品危害防制條例
【裁判全文】
臺灣宜蘭地方法院刑事判決               97年度訴字第283號
公  訴  人  臺灣宜蘭地方法院檢察署檢察官
被      告  甲○○
上列被告因違反毒品危害防制條例案件，經檢察官提起公訴（97
年度毒偵字第109、264號），被告於本院準備程序中為有罪之陳
述，經告以簡式審判程序之旨，並聽取當事人意見後，由合議庭
評議裁定由受命法官獨任行簡式審判程序，判決如下：
    主  文
甲○○施用第二級毒品，累犯，處有期徒刑伍月；又施用第一級
毒品，累犯，處有期徒刑玖月；又施用第一級毒品，累犯，處有
期徒刑玖月。應執行有期徒刑壹年玖月。
    事  實
一、甲○○前因施用毒品案件，經觀察、勒戒及強制戒治，於民
    國89年9月20 日強制戒治執行完畢；復因施用毒品案件，經
    強制戒治，於91年11月19日強制戒治執行完畢，並由本院90
    年訴緝字第8號判決判處有期徒刑7月確定；又因施用毒品案
    件，為本院91年訴字第222號判決判處有期徒刑10 月確定，
    上開二罪經接續執行，於93年3月26 日保護管束期滿執行完
    畢；再因竊盜及施用毒品案件，分別為本院94年易字第20號
    、93年訴字第523號、臺灣高等法院93年上訴字第1510 號判
    決判處有期徒刑8月、1年及1年1月確定，經接續執行，於96
    年7月2日保護管束期滿執行完畢，猶不知悔改，於96年12月
    18日晚間7時30分許，在其位於宜蘭縣員山鄉○○路57 號住
    處，以燒烤玻璃球之方式施用第二級毒品甲基安非他命乙次
    ；復另行起意，於96年12月21日上午9時20 分許往前回溯26
    小時內之某時（不含為警查獲至採尿期間），在不詳處所，
    以摻入香菸之方式施用第一級毒品海洛因乙次，嗣警於96年
    12月21日，在宜蘭縣員山鄉○○路○ 段與興農路口查獲，經
    採尿送驗始查知上情。甲○○又另行起意，於96年12月31日
    晚間6時許往前回溯26 小時內之某時（不含為警查獲至採尿
    期間），在其停放於宜蘭市中山公園旁之自小客車內，以摻
    入香菸之方式施用第一級毒品海洛因乙次，嗣警於96年12月
    31日下午4時40分許，在宜蘭縣宜蘭市○○路125號南館市場
    公廁內查獲，經採尿送驗後始悉上情。
二、案經宜蘭縣政府警察局宜蘭分局報請臺灣宜蘭地方法院檢察
    署檢察官偵查起訴。
    理  由
一、上開犯罪事實，業據被告甲○○坦承不諱，復有慈濟大學濫
    用藥物檢驗中心檢驗總表及宜蘭縣警察局宜蘭分局毒品犯罪
    嫌疑人尿液採驗作業管制紀錄各2 紙在卷可參，足認被告任
    意性自白與事實相符，犯行堪予認定。
二、被告前因施用毒品案件，於91年11月19日強制戒治執行完畢
    ，有臺灣高等法院被告前案紀錄表1 份在卷可參，被告本件
    施用毒品之犯行雖距前次強制戒治執行完畢釋放後已逾5 年
    ，然期間仍因施用毒品，先後為本院91年訴字第222 號、93
    年訴字第523號、97年宜簡字第17號、97年訴字第71 號、臺
    灣高等法院93年上訴字第1510號、96年上訴字第4151號判決
    判處有期徒刑以上之罪，是縱其本案施用毒品之犯罪時間距
    離先前強制戒治執行完畢釋放後已逾5 年，仍不合於毒品危
    害防制條例第20條第3 項所稱「五年後再犯」之規定，且因
    被告於5 年內屢次再犯，顯見其再犯率甚高，應逕依毒品危
    害防制條例第10條之規定處罰，始符立法本意，是核被告所
    為係犯毒品危害防制條例第10條第1項、第2項之施用第一、
    二級毒品罪，其因施用而持有第一、二級毒品，持有之低度
    行為應為施用之高度行為所吸收，不另論罪。被告先後施用
    第一、二級毒品，犯意各別，行為互殊，應予分論併罰。被
    告前因竊盜及施用毒品案件，分別為本院94年易字第20號、
    93年訴字第523號、臺灣高等法院93年上訴字第1510 號判決
    判處有期徒刑8 月、1年及1年1 月確定，經接續執行，於96
    年7月2日保護管束期滿執行完畢，有臺灣高等法院被告前案
    紀錄表1份在卷可參，其受徒刑執行完畢，5年以內故意再犯
    本件有期徒刑以上之罪，均為累犯，各應加重其刑。爰審酌
    被告前即曾因施用毒品經觀察、勒戒、強制戒治及刑之制裁
    ，再犯本件，顯無戒除毒癮之決心，自制能力不足，惟念被
    告施用毒品之犯行，係屬對其自身健康之戕害行為，對社會
    所造成之損害尚非直接，犯後坦認犯行，態度可稱良好等情
    狀，分別量處如主文所示之刑，並定其應執行刑。扣案之注
    射針筒1 支非屬被告施用毒品所用之物，亦非違禁物，爰不
    另為沒收之諭知。另扣案之第四級毒品二氮平（Diazepam）
    2 瓶非屬違禁物，應由主管行政機關依毒品危害防制條例第
    18條第1 項後段沒入銷燬之，爰不另依毒品危害防制條例第
    18條第1項前段為沒收銷燬之諭知，併予敘明。
據上論斷，應依刑事訴訟法第273條之1第1項、第299條第1 項前
段，毒品危害防制條例第10條第1項、第2項，刑法第11條前段、
第47條第1項、第51條第5款，判決如主文。
本案經檢察官張立言到庭執行職務。
中    華    民    國    97    年    7     月    24    日
                  刑事第二庭法  官  楊坤樵
以上正本證明與原本無異。
如不服本判決應於收受本判決後10日內向本院提出上訴書狀，並
應敘述具體理由。若未敘述理由者，應於上訴期間屆滿後20日內
向本院補提理由書狀 (均須按他造當事人之人數附繕本)。
                            書記官  謝佩欣
中    華    民    國    97    年    7    月    25     日
附錄本案論罪科刑法條全文：
毒品危害防制條例第10條
施用第一級毒品者，處 6 月以上 5 年以下有期徒刑。
施用第二級毒品者，處 3 年以下有期徒刑。


司法院資訊處製作；財團法人民間司法改革基金會備份。
